# 请教陈版主关于一次性处置多台设备损失处理

提问人：chuangz11 时间：2016-05-17 19:51:49
请教陈版主： 因公司转型，把不需要的固定资产全部都卖给了甲，处置的每台设备都进行了评估，比如卖A 和B2台设备，按照评估价卖的，卖A的时候亏了 1000 元，卖B赚了 50 元，我们是做营业外支出 950 元，还是营业外收入 50 元，营业外支出 1000 元，按照每台销售情况分别确认损益？

回答人：chenyiwei
看这些资产的处置是否为一揽子交易，是否作为一个整体处置。如果是，则汇总确认一项营业外支出净额；反之则分别确认单项资产的处置收益或损失。